

PERFIL

Ingeniero en sistemas con más 8 años de experiencia en la industria de TI. Experiencia en el sector bancario y desarrollo de software con múltiples herramientas. Enérgico, emprendedor y formador de equipos capaz de navegar en situaciones de alto estrés y alcanzar las metas a tiempo y forma

CONTACTO

TELEFONO: 55-5054-0012

WEBSITE:

linkedin.com/in/eroauditore/

EMAIL:

alfa.fenrir@gmail.com

HABILIDADES

- Planeación e implementación de sistemas
- Análisis de requerimientos
- Trabajo bajo presión
- Programación: React,PHP, SAS, C#, ASP .NET , JavaScript, CSS.

EDUARDO EHECATL RODRÍGUEZ GARCÍA

Ingeniero en sistemas computacionales

EXPERIENCIA PROFESIONAL

Freelance Ingeniero de desarrollo

2019-2020

Full Stack Develover

Planeación y estimación de proyectos.

Análisis de requerimientos de clientes.

Diseño y desarrollo de aplicaciones con React, Material UI, PHP, SQL.

Mapeo y optimización de procesos.

Capacitación e implementación de sistemas

Citibanamex DB Marketing Analyst

2017-2019

Programación, planeación, ejecución e implementación de requerimientos solicitados para campañas de venta cruzada, tanto en SAS como en Abinitio.

Análisis y validación de información

Reportes estadísticos de los portafolios de los productos financieros

Telnorm S.A de C.V Ingeniero de desarrollo

2012-2017

Planeación y estimación de proyectos.

Análisis de requerimientos y procesos

Diseño y desarrollo de aplicaciones web y de escritorio basadas en .net con el uso de tecnologías como DevExpress, javaScript, Ajax, Jquery

EDUCACION

Escuela Superior de Computo del IPN

2006 - 2010

Ingeniería en sistemas computacionales

CECyT 3

2003 - 2006

Bachillerato tecnológico, Técnico en sistemas de control eléctrico.

DIPLOMADOS Y CURSOS

Diplomado de desarrollo Web con C#, ASP.NET Diplomado Reporting con DevExpres Técnicas de manipulación de datos con SAS Programación ABAP